Inventaris van het archief van het geslacht Van Dedem en aanverwante geslachten, 1369-1877
Nationaal Archief, Den Haag
- EERSTE AFDELING.
  - TAK VOSBERGEN., 4.
    - Alexander van Dedem., XXXIV.
      - Persoonlijke stukken., B.
        - Huwelijkse voorwaarden tussen Alexander van Dedem, heer van de Werfhorst en Wendelina van Dedem. (Originele en afschrift)., 1709; 188; 2 charters en 1 stuk
          Dedingsluiden: Coenraad Willem van Dedem, heer van de Gelder, Willem Jan van Dedem, heer van den Berg, Gerrit Willem van Zuylen van Nievelt, heer van Schouwenburg, Johan van Wijnbergen, heer van de Glinthorst en Wichman Joost van Wijnbergen, heer van ter Lauwik.
          - Deel 1, 188A
          - Deel 2, 188B
    - Henrietta Christina Florentina van Dedem., XXXV.
      Henrietta Christina Florentina van Dedem, dochter van Alexander (zie XXXIV) en Eusebia Wendelina van Zuylen van Nievelt, geb. 1702, overl.25 augustus 1750, tr.1731 Andries Christoffel Frederik baron de Rode van Heeckeren, heer van Averlaer, ged. Lochem 4 augustus 1695, overste bij het regiment van Oranje-Gelderland, luitenant-generaal en gouverneur van Arnhem, overl.22 februari 1753, zoon van Wigbert, heer van Diepenbroek.
      - Huwelijkse voorwaarden tussen Andries Christoffel Frederik baron de Rode van Heeckeren, heer van Averlaer en Henrietta Christina Florentina baronesse van Dedem. (Afschrift)., 1731; 189; 2 stukken
        Dedingsluiden: Johan Godart baron de Ripperbant, Wolten Hendrik baron de Rode van Heeckeren, heer tot Beimerhof, Alexander baron van Dedem, heer van Vosbergen en Werfhorst, Gijsbert Frederik van Dedem, heer tot Vosbergen, Frederik Hendrik baron van Dedem, heer tot Werfhorst, Coenraad Willem baron van Dedem en Willem Jan baron van Dedem, heer van Maurik, Berg en Oldenaller.
    - Gijsbert Fredrik van Dedem., XXXVI.
      Gijsbert Fredrik van Dedem, broeder van voorgaande, geb. 1698, ontvanger der gemenelandsmiddelen te Breda 1707, der collaterale successie te Prinseland 1707, verschreven in de ridderschap van Veluwe 1742, gedeputeerde ter Staten-Generaal, overl. 17 october 1763, tr. Oldebroek 2 maart 1735 Catharina Elisabeth Sloet, geb. 1 augustus 1709, overl. 19 febr.1772, dochter van. Jan Albert, heer van Warmelo en Pekkedam en Adriana Josina van Haersolte.
      - Stukken betreffende zijn openbare werkzaamheden., A.
        - Commissiën voor Gijsbert Frederik van Dedem tot ontvanger der gemenelandsmiddelen in de baronie van Breda, alsmede tot ontvanger der collaterale successie te Prinseland., 1719; 190-191; 2 charters
          - Deel 1., 190
          - Deel 2., 191
        - Stukken betreffende de admissie van Gijsbert Frederik van Dedem in de ridderschap van Veluwe., 1741-1743; 192; 1 lias
      - Persoonlijke stukken., B.
        - Huwelijkse voorwaarden tussen Gijsbert Frederik baron van Dedem heer tot Vosbergen en Catharina Elisabeth baronesse Sloet tot Warmelo. (zie volgend ), 1735; 193; 2 charters
          Dedingsluiden: Alexander baron van Dedem, heer van Vosbergen en de Werfhorst, Frederik Hendrik baron van Dedem, heer van de Werfhorst, Coenraad Willem baron van Dedem, Johan Ernst baron van Echten, heer van 't Relaar, Andries Christoffel Frederik baron de Rode van Heeckeren, heer van Overlaer, Willem Jan baron van Dedem, heer van Maurik, Hoevelaken, den Berg en Oldenaller, Johan Albert baron Sloet, heer van Warmelo, Pekke. dam en Gelderse Weerd, Arend baron Sloet tot Warmelo, Anthony Simon baron Sloet, Timon baron Sloet, Wolter Jan baron van Haersolte, heer van Oldenhof, Wolfshagen en Rijssel, Anthony Adolf baron van Haersolte, heer val Egede en Gijsbert baron van Dedem, heer van de Gelder en Windesheim.
          - Deel 1, 193A
          - Deel 2, 193B
    - Catharina Elisabeth van Dedem, geb. Sloet., XXXVII.
      Catharina Elisabeth van Dedem geb. Sloet, echtgenote van voorgaande.
      - Brieven van.... Van Zuylen van Nievelt en A. van Dedem van de Gelder., 7 februari 1765-6 october 1767; 194; 3 stukken
        Met bijlage
      - Bijlage tot de deductie van preferentie, door de douairière Va n Dedem van Vosbergen ingediend ten comptoire van de landrichters van Veluwe wegens haar pretentiën op de boedel van Jan Borghorst en deszelfs huisvrouw te Heerde., 1711-1768; 195; 1 lias
    - Alexander van Dedem tot Vosbergen., XXXVIII.
      Alexander van Dedem tot Vosbergen, zoon van Gijsbert Frederik (zie XXXVI) en Catharina Elisabeth Sloet, geb. 1740, verschreven in de ridderschap van Veluwe 1765, gecommitteerde ter Admiraliteit van Amsterdam 1776, idem ter Admiraliteit van de Maze 1788, idem ter Admiraliteit van Friesland 1792, lid van het jachtgericht van Veluwe 1792, richter van Wageningen, dijkgraaf van Wageningen en Bennekom 1793, ongeh.overl.1798.
      - Stukken betreffende de admissie van Alexander van Dedem in de ridderschap van Veluwe., 1764-1765; 196; 1 omslag
      - Commissiën voor Alexander van Dedem tot raad ter Admiraliteit van Amsterdam, van de Maze, in Friesland, tot lid van het jachtgericht van Veluwe en Veluwezoom, alsmede tot richter van Wageningen en dijkgraaf van Wageningen en Bennekom., 1776-1793; 197-201; 5 charters
        - Deel 1., 197
        - Deel 2., 198
        - Deel 3., 199
        - Deel 4., 200
        - Deel 5., 201
    - Johan Albert baron van Dedem., XXXIX.
      Johan Albert baron van Dedem, broeder van voorgaande, geb. 28 juli 1748, ritmeester 1775, majoor der cavalerie 1791, dijkgraaf van Veluwe 1802, lid der Provinciale Staten van Gelderland, heer van Vosbergen en Zwanenburg, overl. huize Vosbergen 7 maart 1827, tr. Hattem 7 juli 1775 Agnes Reiniera Woltera Josina van Lintelo, ged. Zutphen 20 juli 1740, overl. huize Vosbergen 22 aug.1779, dochter van Arnold Willem Timon, heer van de Marsch en Elisabeth des Villates.
      - Stukken betreffende zijn openbare werkzaamheden., A.
        - Militair paspoort voor de cadet Jan Albert van Dedem., 1767; 202; 1 stuk
        - Commissiën voor Jan Albert van Dedem tot ritmeester bij de compagnie van de generaal-majoor van Heeckeren onder het regiment Cavalerie van de luitenant-generaal Van Eck, alsmede tot dijkgraaf van Veluwe., 1775-1802; 203-204; 2 charters
          - Deel 1., 203
          - Deel 2., 204
      - Persoonlijke stukken., B.
        - Huwelijkse voorwaarden van Jan Albert baron van Dedem, heer van Zwanenburg en Agnes Reiniera Woltera Josina baronesse van Lintelo., 1775; 205; 1 charter
          Dedingsluiden: Alexander baron van Dedem, heer van Vosbergen, Evert Jacob baron Sloet en Reinier Borghard Willem baron van Heeckeren, heer van Molecate.
        - Quitanties betreffende betalingen inzake een vestenis van tienduizend gulden in 1774 aangegaan door Jan Albert baron van Dedem ten behoeve van A.M.J. des.H.R.Rijksgravin van Renesse van Elderen., 1806; 206; 2 stukken
        - Koninklijk besluit, houdende de benoeming der heren Van Dedem van Vosbergen in de ridderschap van Gelderland., 1814; 207; 1 stuk
        - Stukken betreffende het verzoek van J.A.baron van Dedem, gewezen dijkgraaf van Veluwe, tot uitbetaling van achterstallig tractement., 1814-1818; 208; 1 omslag
- TWEEDE AFDELING. STUKKEN BETREFFENDE AANVERWANTE GESLACHTEN.
  - Algemeen., I.
    - Genealogieën, kwartierstaten en andere geslachtkundige aantekeningen betreffende de geslachten Coppier van Cuylenburgh, Keye, Van Rechteren, Van Haersolte, Van Voorst, Taets en Van Lockhorst., 17e eeuw-19e eeuw.; 209; 1 omslag
  - Geslacht Van Baexen., II.
    Dit geslacht is verwant aan het geslacht Van Zuylen van Nievelt (zie XVI), dat op zijn beurt aan het geslacht Van Dedem verwant is.
    - Notarieel testament van Aleid van Baexen., 1623; 210; 1 charter
    - Mutueel testament van Frederik van Baexen en Cornelia van Zuylen van Dubbelenburg, echtelieden., 1625; 211; 1 stuk
    - Huwelijkse voorwaarden tussen Ewout van Baexen, heer van Koningsvrij, Kersbergen etc. en Hermina Elisabeth van Wittenhorst., 1640; 212; 1 stuk
    - Testament van Cornelia van Zuylen van de Haer, weduwe van Jhr. Frederik van Baexen., 1648; 213; 1 charter
  - Geslacht Van Beynhem., III.
    Dit geslacht is vermaagschapt aan het geslacht Coppier van Cuylenburgh (zie VI), doch tevens direct aan het geslacht Van Dedem, door het huwelijk van Herman van Dedem, tweede zoon van Gijsbert en Christina van Haersolte (zie eerste afd.III) en Geertruid van Beynhem.
    - Maaggescheid tussen Hendrik van Beynhem tot den Appelenburgh, Gijsbert van Beynhem en Elisabeth van Beynhem, echtelieden, Johan van Beynhem en Gijsberta van Beynhem, echtelieden, benevens Cecilia van Beynhem der nalatenschap hunner moeder Elisabeth van Hackfort, zomede van die van hun broeder Matthijs van Beynhem. (Afschrift)., 1577; 214; 1 stuk
  - Geslacht Van Brienen., IV.
    Dit geslacht is vermaagschapt aan het geslacht Keye (zie X), dat op zijn beurt aan het geslacht Van Dedem verwant is.
    - Huwelijkse voorwaarden van Jhr. Johan van Brienen en Mechteld Keye, weduwe van Floris van Beynhem. (Afschrift)., 1603; 215; 1 stuk
      Huwelijksvrienden: Ryckquyn Cloeck en Gerhart Leydecker.
    - Accoord van het erfhuis tussen Johan van Brienen en zijne kinderen Anna Coppier van Cuylenburgh, geboren van Beynhem en Geertruid van Dedem, geboren Van Beynhem, aangaande haar tante Van Dedem te Zwolle., 1632; 216; 1 stuk
    - Maaggescheid tussen Willem Coppier van Cuylenburgh en Herman van Dedem als mannen en mombers hunner respectievelijke huisvrouwen Anna en Geertruid van Beynhem betreffende de nalatenschappen harer ouders Floris van Beynhem en Machteld Keye en van Jhr. Johan van Brienen en Mechteld Keye., 1632; 217; 1 stuk
  - Geslacht Van Buren., V.
    Dit geslacht is vermaagschapt aan het geslacht Van Beynhem (zie III).
    - Huwelijkse voorwaarden tussen Wolter van Buren en Carlle van Brempt., z.d.; 218; 1 charter
  - Geslacht Coppier van Cuylenburgh., VI.
    Dit geslacht is vermaagschapt aan het geslacht Van Dedem door het huwelijk van Anna Catharina Coppier van Cuylenburgh met Gijsbert van Dedem (zie eerste afd. X).
    - "Namen van de personen, die in den Rouw zullen gebeden werden ter begraeffenisse van Ve Catharina Coppier van Cuylenburgh, zuster van Mevrouwe Elisabeth Coppier van Cuylenburgh, weduwe Vrouwe van wijlen den heere Duyck, in sijn leven Raedt Pensionaris van Hollant, te comen ten huyse van de voornoemde Weduwe Vrouwe, wonende in de Houtstraet"., z.d.; 219; 1 stuk
    - Maaggescheid tussen Johan Coppier van Cuylenburgh en Anna Catrina Coppier van Cuylenburgh, echtgenote van Gijsbert van Dedem, der goederen door hun vader en hun tante Duyck nagelaten., 1644; 220; 2 stukken
  - Geslacht Van Delen., VII.
    Dit geslacht is vermaagschapt aan het geslacht Van Dedem door het huwelijk van Gerberich van Delen met Willem Jan van Dedem (zie eerste afd. XXII).
    - Commissie voor Herman van Delen tot Spankeren tot raad in het jachtgericht van Veluwe., 1675; 221; 1 charter
  - Geslacht Van Haersolte., VIII.
    Dit geslacht is vermaagschapt aan het geslacht Van Dedem door het huwelijk van Christina van Haersolte met Gijsbert van Dedem (zie eerste afd.III), zomede dat van Johanna Gerhardina van Haersolte en Gijsbert van Dedem (zie eerste afd.XV).
    - Liquidatie tussen Coenraad Willem van Dedem van de Gelder en....van Haersolte van Hoenlo, erfgenamen van de heer hoogscholten Van Haersolte, van zeker kapitaal uit het stift Zwartewater., 1698; 222; 1 stuk
    - Accoord tussen de ridderschap van Overijssel en de erfgenamen van Rutger van Haersolte tot den Cranenburgh, in leven hoogschout van Hasselt, betreffende het geëiste recolement van diens rekening van het dijkgeld voor de doorbraak aan de Zwarte Sluis., 1710; 223; 1 stuk
  - Geslacht Van Emskerck., IX.
    Dit geslacht is verwant aan het geslacht Van Zuylen van Nievelt (zie XVI).
    - Notarieel testament van Johanna van Zuylen van Harmelen, weduwe van Jhr. Hendrick van Emskerck., 1575; 224; 1 charter
  - Geslacht Keye., X.
    - Concept der huwelijkse voorwaarden tussen Willem Keye en Anna Maria van der Lawick., z.d.; 225; 1 stuk
  - Geslacht Von Knobelsdorff., XI.
    Dit geslacht is vermaagschapt aan het geslacht Van Dedem door het huwelijk van Johanna Philippina Hermanna van Dedem, dochter van Frederik Gijsbert (zie eerste afd.XX) en Adriana Frederica Johanna Sloet met Friedrich Wilhelm Ernst Freiherr von Knobelsdorff.
    - Brief van Friedrich Wilhelm koning van Pruisen aan F.W.E. Freiherr von Knobelsdorff. (Afschrift), 1804; 226; 1 stuk
    - Brieven aan Jeannette von Knobelsdorff van haar vriendin Elise (van Westreenen van Themaat) en van haar broer Frederik von Knobelsdorff., 1813 april 20-1814 september 17.; 227; 5 stukken
  - Geslacht Van Lennep., XII.
    Dit geslacht is vermaagschapt aan het geslacht Van Dedem (zie VII).
    - Gerechtsacte van Didam, waarbij jonkvrouwe Johanna van Baecks, weduwe van Johan van Lennep, aan haar broeder en gekoren voogd Jasper van Baecks het recht verleent om de revenuen uit het ambt van Maas en Waal te haren behoeve te beleggen, met de bepaling, dat na haar dood 1/3 der gelden vererven zal op haar neef Johan van Baecks Hendrikszoon en de rest op Jasper van Baecks voornoemd of zijn erven., 1530; 228; 1 charter
  - Geslacht Van Rechteren., XIII.
    Dit geslacht is vermaagschapt aan het geslacht Van Dedem door het huwelijk van Isabella Frederica Charlotta van Rechteren met Anthony van Dedem van de Gelder (zie eerste afd. XVIII).
    - Stukken betreffende een legaat van tweeduizend gulden, door freule Josina Agnes van Rechteren in 1748 vermaakt aan Philippina Eleonora douairière van Rechteren, geboren des H.R. Rijksgravin von Castell Rüdenhausen, vrouwe van Mennigeshave., 1806; 229; 3 stukken
  - Geslacht Sloet., XIV.
    Dit geslacht is vermaagschapt aan het geslacht Van Dedem door verscheidene huwelijken, o.a. dat van Adriana Frederica Johanna Sloet met Frederik Gijsbert van Dedem van de Gelder (zie eerste afd.XX) en dat van Catharina Elisabeth Sloet met Gijsbert Frederik van Dedem, heer van Vosbergen (zie eerste afd.XXXVI en XXXVII).
    - Brief van Gustaaf Adolf, koning van Zweden aan W.Sloet, gecommitteerde van wege Overijssel in de Staten-Generaal., 1623 juni 17.; 230; 1 stuk
  - Geslacht Van Wijnbergen., XV.
    - Acte, waarbij Georg Ripperda, heer van Verwolde, stadhouder der lenen des vorstendoms Gelre en graafschaps Zutphen, het besloten testament van Sijwert van Wijnbergen tot Oldenaller approbeert., 1697; 231; 1 charter
  - Geslacht Van Zuylen van Nievelt., XVI.
    Dit geslacht is vermaagschapt aan het geslacht Van Dedem door het huwelijk van Eusebia Wendelina van Zuylen van Nievelt met Alexander van Dedem heer van Vosbergen (zie eerste afdeling XXXIV).
    - Huwelijkse voorwaarden tussen Philips van Zuylen van Nievelt en Bitter Heeck. (Origineel en afschrift)., 1667; 232; 1 charter en 1 st
      Huwelijksluiden: Frederik van Zuylen van Nievelt, Allard van Zuylen van Nievelt, Jurrien van Middachten, Julius Saeghman, Otto Gansneb genaamd Tengnagel en Coenraad van Dedem.
    - Erfmaaggescheid tussen Frederik van Zuylen van Nievelt, Gerrit Willem van Zuylen van Nievelt en Alexander van Dedem namens zijn echtgenote Eusebia Wendelina van Zuylen van Nievelt der nagelaten goederen hunner ouders Philips van Zuylen van Nievelt en Bitter Heeck, mitsgaders der "ongerede" goederen van hun oom en tante Alardt van Zuylen van Nievelt en Maria Heeck., 1701; 233; 1 charter
- DERDE AFDELING. STUKKEN BETREFFENDE DE RECHTEN EN GOEDEREN, TOEBEHORENDE AAN LEDEN VAN HET GESLACHT VAN DEDEM EN AAN DIE VAN AANVERWANTE GESLACHTEN.
  - Heerlijke rechten., I.
    - Diverse leenacten betreffende de civiele en criminele jurisdictie over het huis Driesberg, benevens de dorpen Kessel en Moldijk of Mook, achtereenvolgens toebehorende aan de familie Van Neukirchen genaamd Nyvenheim en Van Dedem., 1666-1787; 234; 8 charters
      - Deel 1, 234A
      - Deel 2, 234B
      - Deel 3, 234C
      - Deel 4, 234D
      - Deel 5, 234E
      - Deel 6, 234F
      - Deel 7, 234G
      - Deel 8, 234H
  - Goederen., II.
    - In Nederland., A.
      - Algemeen., a.
        - "Anteikeninge van mij saligs Vaders goeden soe in de Twente als oock in de Graeffschap Benthem gelegen", gehouden door Coenraad van Dedem. Voortgezet tot 1633, 1616; 235; 1 deeltje
        - Aantekeningen betreffende inkomsten uit goederen gelegen in Zeeland en in Utrecht, benevens memorie van uitgaven., 1644-1650; 236; 1 deeltje
          Vermoedelijk afkomstig van een lid der familie Coppier van Cuylenburgh.
        - "Boeck van pachten ende renten toebehorende Gijsbert van Dedem ende Jv. Anna Catrina Coppier van Culenborch. Echte Luijden"., Begonnen 1646 en bijgehouden tot 1672; 237; 1 deel
        - "Toepachten van onse Meijers"., 1667-1732; 238; 1 deeltje
          Afkomstig van Alexander van Dedem.
        - "Antekeninge van de goederen, die mijn suster Christina van Dedem te deijle gevallen sijn". Bijgehouden tot 1667, 1641; 239; 1 deeltje
          Vermoedelijk gehouden door Gijsbert van Dedem.
        - "Differente stukken en aantekeningen raakende den huijse Gelder en andere in de Republiek der Vereenigde Nederlanden en wel speciaal in de provincie Overijssel gelegene goederen, aan mij F.G. van Dedem van de Gelder toebehorende"., 1779-1794; 240; 1 omslag
        - "Reekeningen raakende de goederen in de Republicq en wel bijzonder onder de Gelder gelegen"., 1788-1791; 241; 1 omslag
      - Drente., b.
        - Maaggescheid tussen Gijsbert baron van Dedem, heer van Gelder, Johanna Christina baronesse van Dedem, echtgenote van Elbert Anthony baron van Pallandt, heer van Zuijthem en Conradina Willemina baronesse van Dedem, echtgenote van Anthony Zwier baron van Haersolte, heer van Staverden, Elsen en Zwaluwenborg, betreffende het Echtense veen, aan hen gecedeerd door hun moeder Anna Elisabeth douairière van Dedem van de Gelder, geb. baronesse van Echten., 1730; 242; 1 stuk
      - Overijssel., c.
        - Genne., a.a.
          - Loting van zekere goederen te Genne, gehouden tussen de heren van den Kranenburg en Hoenlo, enerzijds, en den heer van de Gelder, anderzijds, benevens andere stukken, rakende deze goederen., 1699-1737; 243; 6 stukken
        - Hengelo., b.b.
          - Acte, waarbij gezworenen der marke Hengelo uit naam der gemene markenoten een wissel aan Gert Lenderich Maartenszoon transporteren., 1421; 244; 1 charter
        - Rouveen., c.c.
          - Acte, waarbij Jan Coppier van Cuijlenburgh acht akkers land gelegen te Rouveen aan Pieter Claesz Oelen en diens huisvrouw verpacht., 1654; 245; 1 stuk
        - Zwolle., d.d.
          - Gerechtsacte van Zwolle en Zwollerkerspel, waarbij jonkheer Christopher Mulert, mede als man en momber van Anna Catharina van Grol een huis met erf, benevens 5 1/2 morgen weideland, gelegen op de Konijnenberg, transporteert aan Jacob Bossier., 1633; 246; 1 charter
        - Diverse plaatsen., e.e.
          - Stukken betreffende de verkoop der goederen te Ommerkarspel, Mastenbroek en Wijtinen, nagelaten door Roederinck van Uytterwijck aan Bathe van Uytterwijck, huisvrouw van Melchior van Dedem en aan Jacob van Essen, door gemelde erfgenamen aan Johan en Vincentius van Uytterwijck. (Afschriften), 1550; 247; 3 stukken
      - Gelderland., d.
        - Tienden te Arnhem., a.a.
          - Notariële procuratie van Jhr. Johan van Renesse van Zuijlen van de Haer, heer van de Haer, Draeckenborch, Cockengen, Spangen, Montfoorts gerecht, etc. op Cornelis Opsoet te Utrecht om de lopende tiend te Arnhem, bij hem in leen gehouden van Rutger Huygens, ridder, publiek te verkopen., 1661; 248; 1 stuk
          - Acte, waarbij Lucretia Couleman de Clingelbeekse tiend te Arnhem aan Albert van Delen verkoopt., 1692; 249; 1 stuk
        - Barneveld., b.b.
          - Acte, waarbij Gedeputeerde Staten des kwartiers van Veluwe aan Gijsbert Willem van Dedem, heer van den Berg, het erf "de groote Vinkelaar" in Callenbroek onder Barneveld cederen voor de somma van 6060 gulden., 1736; 250; 1 charter
          - Pachtcedelen van het erf Bakelaar onder Barneveld toebehorende aan de heren Van Dedem van Driesberg., 1766-1814; 251; 2 stukken
          - Pachtcedelen van het goed Vinkelaar onder Barneveld, toebehorende aan de heren Van Dedem van Driesberg., 1789-1814; 252; 2 stukken
          - Pachtcedelen van het erf Correler onder Barneveld toebehorende aan Gijsbert Willem van Dedem., 1814; 253; 2 stukken
        - Tienden te Barneveld en te Ede., c.c.
          - Eigendomsbewijzen en pachtcedelen van diverse tienden te Ede en te Barneveld achtereenvolgens in het bezit der families Van Echten, Van Delen en Van Dedem., 1675-1763; 254; 3 charters en 5 stukk
          - Acte van de stadhouder der lenen van de Domproosdij te Utrecht en mannen van leen, waarbij Pieter van den Berg, rechter te Maurik, als speciaal gemachtigde van Gijsbert Willem van Dedem tot den Berg, met de Geutzeler tienden te Barneveld wordt beleend., 1741; 255; 1 charter
          - Eigendomsbewijzen van de helft der Heukelomse tiend te Manen in het Kerspel Ede, toebehorende aan de heren Van Dedem van den Berg en Driesberg., 1723-1763; 256; 4 charters
            - Deel 1, 256A
            - Deel 2, 256B
            - Deel 3, 256C
            - Deel 4, 256D
        - Heerde., d.d.
          - Acte, waarbij Margrita Anna van Dorth, vrouwe van Spijkerbosch, weduwe van Arnold Krijtt tot Spijkerbosch, met haar gekoren momber Gerhard Willem van Zuylen van Nievelt, heer tot Schonenborgh, benevens Robbers van Keppel als man en voogd van Judith Krijtt en mede als gevolmachtigde van Holda Arnolda Krijtt tot Spijkerbosch, zomede Sophia Krijtt tot Spijkerbosch, geassisteerd door de heer van Zuylen van Nievelt, haar gekoren momber, de havesate Vosbergen met erve, hoge en lage landerijen etc. verkopen aan Alexander van Dedem, richter van Oldebroek, voor 16800 gulden., 1715; 257; 1 charter
          - Bestek en voorwaarden voor de aanbesteding van de gebouwen der havesate Vosbergen te Heerde, benevens rekening dier herstellingen., 1873; 258; 1 omslag
          - Memorie betreffende de revenuen van Vosbergen, z.d.; 259; 1 stuk
          - Acte, waarbij Alexander van Dedem het erf vóór de poort van den huize Vosbergen aan Gijsbert Jacobs en Annetje Hendrixs, echtelieden, verpacht., 1715; 260; 1 stuk
          - Stukken betreffende de papiermolen nabij huize Vosbergen., 1690-1768; 261; 6 stukken
          - Pandingsbrieven van een akkertje in de Hoefjes bij Vosbergen, waarvan het pandschap aan G.F. van Dedem tot Vosbergen gekomen is., 1667-1719; 262; 2 stukken
          - Pandbrief van 1/2 mudde gezaai op de kleine Brecken te Assendorp in het ambt van Heerde benevens stukken betreffende de verkoop van genoemd goed door de erfgenamen van Thys Hengevelt., 1675-1725; 263; 1 omslag
          - Acte, waarbij Aert Gijsbert en Jacobje Gerrits, echtelieden, een akker in het ambt van Heerde verpanden voor honderd Carolusgulden aan Lambert Aerts en Annigje Berents, echtelieden., 1691; 264; 1 charter
            Op de rugzijde een acte, waarbij Lambert Aerts en Annigje Berents het recht van deze pandbrief aan de diaconie van Heerde vermaken. 1713. Voorts nog de mededeling, dat de pandpenningen door de heer Van Dedem tegen overgave van de brief zijn voldaan op de 2e october 1716.
          - Acte van geërfden der Veluwe, waarbij Aert Gijsberts en Jacobje Gerrits, echtelieden, zekere landerijen te Heerde verpanden aan Hendrik Dries en Marrigje Jans, echtelieden, voor de somma van 200 Carolusgulden., 1693; 265; 1 charter
            Op de rugzijde een verklaring van Dries van Einst d.d. 12 mei 1716, dat hem de pandpenningen zijn voldaan door Klaas Keijser op last van de heer Van Dedem tot Vosbergen.
          - Acte, waarbij Berend Hengeveld en Aeltje Claes, echtelieden, c.s. aan Alexander van Dedem, heer tot Vosbergen, een half mudde gezaai, gelegen in de Ossendorper Enk onder Heerde, benevens 4 morgen weiland in de Ossendorper broek cederen. 1725., 1709-1714; 266; 3 stukken
            Met andere verpandingsbrieven